# 此类收入是否需要抵销

提问人：lzy1115 时间：2012-01-14 23:22:17
某证券公司发行A股，其子公司作为承销团的副主承销商，子公司从承销费总额中分得的承销收入在编制合并报表时是否需要抵销？
怎么抵销？谢谢了。

回答人：chenyiwei
理论上说，抵销应是比较合理的。 站在合并报表角度，子公司承销母公司发行的证券，相应取得承销费收入，在合并报表层面抵销后，可以理解为：整个合并集团以相对较低的承销费为代价获得了同样的融资。 但要注意：此时的抵销分录应当是： 借：营业收入贷：营业成本 贷：资本公积 即，在合并报表层面，仍应把子公司为了承销之目的发生的直接成本确认为集团合并层面的承销费支出，冲减资本公积。在合并报表层面转回资本公积的仅是该子公司确认的承销利润部分。